臺灣臺中地方法院民事裁定　九十三年聲字第一九○一號
　　聲　請　人　乙○○
　　送達代收人　嚴庚辰律師
　　相　對　人　甲○○
右聲請人聲請裁定認可事件，本院裁定如左：
    主　　文
中華人民共和國廣東省高級人民法院（二００四）粵高法民四終字第二十號民事判決
書，應予認可。
聲請程序費用由相對人負擔。
    理　　由
一、按在大陸地區作成之民事確定判決、民事仲裁判斷，不違背臺灣地區公共秩序或
    善良風俗者，得聲請法院裁定認可，臺灣地區與大陸地區人民關係條例第七十四
    條第一項定有明文。從而，在大陸地區作成之民事確定裁判欲在臺灣地區發生裁
    判之效力者，依首開規定，即須聲請法院裁定認可。
二、聲請意旨略以：兩造原在中國廣東省深圳市合夥開設超盟電機有限公司，於民國
    九十一年五月二十二日雙方簽立股權轉讓契約，聲請人將名下擁有百分之五十股
    份以港幣一千五百二十二萬九千二百六十三元轉讓予相對人，依契約約定於股權
    轉移完成後相對人應給付餘款港幣四百五十六萬八千七百七十八元，聲請人於同
    年六月十日辦妥股權移轉手續，惟相對人竟拒絕給付餘款，經聲請人向廣東省深
    圳市中級人民法院及高級人民法院起訴請求給付價金，嗣終審法院廣東省高級人
    民法院以二００四粵高法民四終字第二十號判決相對人應給付聲請人港幣四百五
    十六萬八千七百七十八元，及自九十一年六月十一日起至清償日止依中國銀行同
    期同類貸款利率計算之利息，另並應給付訴訟費用人民幣六萬六千六百六十八元
    ，故聲請人為此聲請認可等語，並提出該判決書（含譯本）及經財團法人海峽交
    流基金會認證之公證書等為憑。
三、本院查：聲請人提出前揭財團法人海峽交流基金會對於在大陸地區製作之文書所
    為之驗證，依臺灣地區與大陸地區人民關係條例第七條、同條例施行細則第八條
    之規定，推定該文書為真正之效力，堪認上開判決書為真正；另聲請人聲請認可
    之前開判決，係在大陸地區作成之民事判決，且業已確定，此有聲請人提出之前
    開判決為證，應屬實在；又依卷附之前開確定判決所載內容，兩造係因其等簽訂
    之前揭契約，相對人是否尚欠聲請人餘款港幣四百五十六萬八千七百七十八元，
    且給付條件已成就發生爭執，聲請人乃起訴請求相對人給付餘款，經前開判決法
    院受理，兩造並均委任律師到場攻防，法院審理後認為聲請人之主張有理由，判
    決命相對人應如數給付並給付遲延利息暨負擔訴訟費用，核該事件既係兩造間之
    契約（私法）糾紛，法院判決之理由構成，亦無違背我國法律有關規定及公共秩
    序或善良風俗，揆諸前揭規定，前開判決應予認可。
四、依非訟事件法第八條第二項、民事訴訟法第第九十五條、第七十八條，裁定如主
    文。
中　　　華　　　民　　　國　　九十四　　年　　　一　　月　　　三　　    日
　　　　　　　　　　　　　　　　　　臺灣臺中地方法院民事第二庭
~B法      官　劉長宜
右正本係照原本作成。
如不服本裁定，應於裁定送達後十日內向本院提出抗告狀。
中　　　華　　　民　　　國　　九十四　　年　　　一　　月　　　三　　    日
~B法院書記官
